# 陈老师，请教担保费用

提问人：xinye110 时间：2020-04-24 15:38:41
陈老师，您好！麻烦请教一个问题！同一母公司下的两家子公司，一家子公司为另一家子公司提供银行借款担保，按照担保金额一定比例收取担保费用，收取的这个担保费用，站在被担保企业来说，应该计入什么科目呀！

回答人：chenyiwei
在该收费公允的前提下（例如，与市场上提供融资担保服务的企业就类似服务的收费水平相接近），被担保方支付的担保费可确认为长期待摊费用或其他流动资产，在被担保的债务的存续期内摊销计入财务费用。